臺灣雲林地方法院刑事裁定
111年度聲字第64號
聲  請  人  臺灣雲林地方檢察署檢察官
受  刑  人  楊秉峰




上列聲請人因受刑人數罪併罰有二裁判以上，聲請定其應執行之
刑（111年度執字第141號），本院裁定如下：
    主  文
楊秉峰所犯如附表所示之罪刑，應執行拘役壹佰貳拾日，如易科
罰金，以新臺幣壹仟元折算壹日。
    理  由
一、聲請意旨略以：受刑人楊秉峰因犯妨害自由等案件，先後經
    法院判決確定如附表所示，應依刑法第53條及第51條第6款
    規定，定其應執行之刑，爰依刑事訴訟法第477條第1項聲請
    定其應執行刑等語。
二、按裁判確定前犯數罪者，併合處罰之；數罪併罰，有2裁判
    以上者，依第51條之規定，定其應執行之刑；數罪併罰，分
    別宣告其罪之刑，若宣告多數拘役者，於各刑中之最長期以
    上，各刑合併之刑期以下，定其刑期，但不得逾120日，刑
    法第50條第1項前段、第53條、第51條第6款分別定有明文。
    次按刑事訴訟法第370條第2項、第3項，已針對第二審上訴
    案件之定應執行刑，明定有不利益變更禁止原則之適用；而
    分屬不同案件之數罪併罰有應更定執行刑之情形，倘數罪之
    刑，曾經定應執行刑，再與其他裁判宣告之刑定應執行刑時
    ，在法理上亦同受此原則之拘束。亦即，另定之執行刑，其
    裁量所定之刑期，不得較重於前定之執行刑加計後裁判宣告
    之刑或所定執行刑之總和（最高法院109年度台抗字第1291
    號裁定意旨參照）。
三、經查，本件受刑人因犯妨害自由等案件，先後經臺灣高等法
    院臺南分院及本院判處如附表所示之刑，並均經分別確定在
    案，且各罪俱係於附表編號1所示判決確定日期（民國110年
    5月27日）前所為，就上開各案犯罪事實為最後判決之法院
    復為本院，有各該刑事判決書、刑事簡易判決書及臺灣高等
    法院被告前案紀錄表附卷可稽，堪認與數罪併罰之要件尚無
    不合。又受刑人所犯如附表編號1、2所示之罪，固曾據本院
    以109年度訴字第786號判決定應執行拘役60日，並經臺灣高
    等法院臺南分院以110年度上訴字第46號判決駁回該部分上
    訴確定；如附表編號3、4所示之罪，則據本院以110年度港
    簡字第150號判決定應執行拘役90日確定在案，有前揭判決
    及上開前案紀錄表在卷足憑，然依前揭說明，本院就附表編
    號1至4所示之罪仍得再合併定其應執行刑，而本院就附表所
    示之4罪再為定應執行刑之裁定時，自應受上開已定應執行
    刑內部界限之拘束，亦應合於刑法第51條第6款但書規定，
    不得逾拘役120日。茲聲請人聲請定其應執行之刑，經核於
    法並無不合，應予准許。爰斟酌受刑人各次犯罪之時間、情
    節、行為次數、行為方式、法益侵害情況、所犯罪名及罪質
    異同、加重效益，對於受刑人所犯數罪為整體非難評價，兼
    衡受刑人對於本件定刑所陳述之意見（見本院卷第55頁），
    於不逾越內、外部界限之範圍內，定其應執行之刑如主文所
    示，並諭知易科罰金之折算標準。　　
四、依刑事訴訟法第477條第1項，刑法第53條、第51條第6款、
    第41條第1項前段，裁定如主文。
中　　華　　民　　國　　111 　年　　1 　　月　　26　　日
                  刑事第三庭  法  官  蘇珈漪
以上正本證明與原本無異。
如不服本裁定，應於裁定送達後5日內向本院提出抗告狀。
                              書記官  曾百慶　　
中　　華　　民　　國　　111 　年　　1 　　月　　26　　日
　　　　
【附表：受刑人楊秉峰定應執行刑案件一覽表】
編　　　　　號  1 2 3     4 罪　　　　　名  妨害自由 妨害自由 妨害自由 妨害自由 宣　　告　　刑  拘役40日，如易科罰金，以新臺幣1,000元折算1日 拘役40日，如易科罰金，以新臺幣1,000元折算1日 拘役50日，如易科罰金，以新臺幣1,000元折算1日 拘役50日，如易科罰金，以新臺幣1,000元折算1日 犯　罪　日　期  109年9月6日上午9時6分許 109年9月10日下午1時50分許 110年2月28日中午12時54分許 110年4月17日下午2時32分許 偵查(自訴)機關 年　度　案　號  雲林地檢109年度偵字第4595、6413號（聲請書漏載109年度偵字第6413號，應予更正） 雲林地檢109年度偵字第4595、6413號（聲請書漏載109年度偵字第6413號，應予更正） 雲林地檢110年度偵字第6942號 雲林地檢110年度偵字第6942號 最　後 事實審 法　　院 臺灣高等法院臺南分院 臺灣高等法院臺南分院 臺灣雲林地方法院 臺灣雲林地方法院  案　　號 110年度上訴字第46號 110年度上訴字第46號 110年度港簡字第150號 110年度港簡字第150號  判決日期 110年4月22日 110年4月22日 110年11月17日 110年11月17日 確　定 判　決 法　　院 臺灣高等法院臺南分院 臺灣高等法院臺南分院 臺灣雲林地方法院 臺灣雲林地方法院  案　　號 110年度上訴字第46號 110年度上訴字第46號 110年度港簡字第150號 110年度港簡字第150號  判決日期 110年5月27日 110年5月27日 110年12月27日 110年12月27日  備               註   ⑴雲林地檢110年度執字第1589號 ⑵編號1、2，前經本院以109年度訴字第786號判決定應執行拘役60日，如易科罰金，以新臺幣1,000元折算1日，嗣經臺灣高等法院臺南分院以110年度上訴字第46號判決駁回此部分上訴確定  ⑴雲林地檢111年度執字第141號 ⑵編號3、4，前經本院以110年度港簡字第150號判決定應執行拘役90日，如易科罰金，以新臺幣1,000元折算1日確定